【裁判字號】    98,交聲,3480
【裁判日期】    981231
【裁判案由】    違反道路交通管理處罰條例聲明異議
【裁判全文】
臺灣桃園地方法院刑事交通事件裁定    98年度交聲字第3480號
原處分機關  交通部公路總局新竹區監理所桃園監理站
異  議  人
即受處分人  乙○○
上列異議人即受處分人因違反道路交通管理處罰條例案件，對於
交通部公路總局新竹區監理所桃園監理站民國98年11月17日桃監
裁罰字第裁52-DB0000000號違反道路交通管理事件裁決書所為之
處分（原舉發通知單案號：桃園縣政府警察局桃警局交字第DB00
00000號）聲明異議，本院裁定如下：
    主    文
異議駁回。
    理    由
一、聲明異議意旨略以：異議人即受處分人（下稱異議人）乙○
    ○於民國98年10月21日下午10時30分許，駕駛車牌號碼3R-7
    59號營業小客車，在桃園縣桃園市○○路往八德方向，過大
    林路口而臨時停車於該路口處，已逾30分鐘，嗣因對面之全
    家便利商店有乘客招呼，異議人遂將車輛迴轉至該處搭載乘
    客，適有巡邏員警自福吉一街左轉進入延平路，往桃園後火
    車站方向行駛，該員警誤以異議人闖紅燈，員警所稱親眼目
    睹異議人由大林路穿越延平路口，再停於路旁載客一情，顯
    與事實不符，應調閱路口之監視器畫面釐清真相，爰依法聲
    明異議，請求撤銷原處分云云。
二、原處分意旨略以：異議人於上開時間，駕駛車牌號3R-759號
    營業小客車，行經桃園縣桃園市○○路與延平路口，適逢大
    林路交通號誌業已轉換為紅燈數秒鐘後，延平路車輛已駛出
    完畢，於交通號誌尚未轉換時，異議人所駕駛之前開營業小
    客車由大林路穿越延平路口，再停放於路旁載客，員警當場
    攔停舉發「闖紅燈（直行）」之違規，填掣桃警局交字第DB
    0000000 號舉發違反道路交通管理事件通知單（下稱舉發通
    知單），並移送原處分機關處理。嗣由原處分機關於98年11
    月17日依道路交通管理處罰條例第53條第1 項、第63條第1
    項第3 款（裁決書漏載第3 款）之規定，裁處罰鍰2,700 元
    並記違規點數3 點在案。
三、按汽車駕駛人，行經有燈光號誌管制之交岔路口闖紅燈者，
    處新臺幣（下同）1,800元以上5,400元以下罰鍰，並記違規
    點數3點，道路交通管理處罰條例第53條第1項、第63條第1
    項第3款分別定有明文。次按駕駛人駕駛汽車，應遵守道路
    交通標誌、標線、號誌之指示；汽車行駛至交岔路口，其行
    進、轉彎，應依下列規定：一、應遵守燈光號誌或交通指揮
    人員之指揮，遇有交通指揮人員指揮與燈光號誌並用時，以
    交通指揮人員之指揮為準。..... 道路交通安全規則第90條
    前段、第102條亦規定甚明。
四、經查：
  (一)本件異議人乙○○於上揭時間，因駕駛車牌號碼3R-759號營
    業小客車，行經桃園縣桃園市○○路、延平路口時，於紅燈
    號誌時直行，為員警以闖紅燈違規為由而攔停舉發之事實，
    有桃園縣政府警察局98年10月21日桃警局交字第DB0000000
    號舉發通知單及交通部公路總局新竹區監理所桃園監理站98
    年11月17日桃監裁罰字第裁52-DB0000000號所為之裁決書各
    乙紙存卷可稽，復經桃園縣政府警察局桃園分局查證無誤，
    有該局98年11月5 日桃警分交字第0981058483號函存卷可據
    。
  (二)上開異議人之違規事實，業據證人即舉發員警甲○○於本院
    訊問時具結證稱：當時伊與另一位同組執勤同事余信良警員
    一起騎乘警用機車巡邏，其等自桃園縣桃園市○○○街駛出
    至大林路與延平路口之全家便利商店巡簽。其等到全家便利
    商店前，看到異議人所駕駛之車牌號碼3R-759號營業小客車
    從大林路往桃鶯路方向先右轉延平路，在延平路口即全家便
    利商店對面，搭載乘客後，再偏回直行大林路繼續行駛，當
    時大林路的號誌都是紅燈。對異議人的整個行進過程都有親
    眼目睹，且當時現場車流量不多，故異議人右轉在延平路角
    落，搭載乘客上車後，又直行大林路沒有其他車輛阻礙。大
    林路的號誌係單純紅黃綠燈號，沒有右轉箭頭綠燈的燈號。
    其等自福吉一街左轉延平路及至全家便利商店停止之動線上
    ，視線狀況良好，並無任何屏障，從延平路可直接看到大林
    路。其等是從福吉一街左轉行駛延平路，接近全家便利商店
    時目睹異議人上開違規行為等語明確（參本院98年12月30日
    下午3 時10分之訊問筆錄第2 頁至第4 頁），此外並有異議
    人提出之現場圖乙份在卷可稽。再查諸如本件發生於員警執
    行例行性巡簽勤務，適巧發生於眼前「稍縱即逝」之闖紅燈
    違規行為，本質上即屬突發狀況不及防備及蒐證，而現場亦
    無固定式攝影裝置，客觀上舉發員警顯不及以其他方式存證
    ，而已無法藉由其他科學舉證方式認定事實。是以刑事訴訟
    法就犯罪證據有關之規定中與屬行政秩序罰之交通違規裁罰
    本質不合之部分，自不在準用之列。經本院傳喚證人甲○○
    到庭調查結果，其對當日所見違規情形於具結後堅證如上，
    足認其確係依自己親自見聞所得而為上開供述，且其不惟能
    清楚陳述所見如上之違規情形，復證陳上揭時地，其等執勤
    時機車之行駛動線上，視距良好並無任何屏障，證人並與同
    組執勤員警等共2 人均目睹異議人上開違規行為，尤足認證
    人對於上開異議人之違規情形，並無誤認之可能。又異議人
    對於上揭時段，經過該路口及其行進方向之事實並不爭執，
    此外復查無其他任何事證足認證人甲○○上開證述有何瑕疵
    或與事理相違而可認與事實不符之處，本院依直接審理所得
    心證，堪認其依自己親自見聞所為之上開證述與事實相符，
    並可排除其誤記號誌與車號之可能。異議人空言否認闖紅燈
    云云，並無事證可稽，尚難採信。至異議人聲請調閱現場監
    視錄影帶乙節，因違規地點固設有2 具監視器，惟於98年9
    月至12月施工期間，監視器均無畫面，且錄影帶影像僅保存
    3 日等情，亦有本院公務電話紀錄在卷可稽，是該監視器錄
    影畫面既無從取得，此部分之聲請亦無調查之可能性，附此
    敘明。
五、綜上所述，本件違規事證至為明確，異議人確有前開違規行
    為堪以認定。從而，原處分機關依據道路交通管理處罰條例
    第53條第1 項、第63條第1 項第3 款規定，裁處罰鍰新臺幣
    2, 700元，並記違規點數3 點之處分，尚無違誤，應予維持
    ，本件異議為無理由，應予駁回。
據上論斷，應依道路交通案件處理辦法第19條，裁定如主文。
中    華    民    國    98    年    12    月    31    日
                    交通法庭    法  官  呂美玲
以上正本證明與原本無異。
如不服本裁定，應於裁定送達後5 日內向本院提出抗告狀。
                                書記官  李玉華
中    華    民    國    99    年    1     月    5     日

司法院資訊處製作；財團法人民間司法改革基金會備份。
